臺灣板橋地方法院刑事判決　　　　　　　 94年度訴字第715號
公　訴　人　臺灣板橋地方法院檢察署檢察官
被　　　告　甲○○
上列被告因違反毒品危害防制條例案件，經檢察官提起公訴（93
年度毒偵字第4893號、94年度毒偵第1415號），被告於準備程序
進行中就被訴事實為有罪之陳述，本院合議裁定由受命法官獨任
進行簡式審判程序並判決如下：
    主  文
甲○○連續施用第一級毒品，累犯，處有期徒刑拾月；扣案之海
洛因肆拾陸包（合計淨重拾點肆玖公克）沒收銷燬之、海洛
因注射針筒拾捌支、塑膠吸管壹支、電子磅秤貳臺均沒收。又連
續施用第二級毒品，累犯，處有期徒刑陸月；扣案之安非他命
包（合計淨重拾壹點貳公克）沒收銷燬之，安非他命吸食器壹組
、塑膠吸管壹支、電子磅秤貳臺均沒收。應執行有期徒刑壹年貳
月，扣案之海洛因肆拾陸包（合計淨重拾點肆玖公克）、安
非他命包（合計淨重拾壹點貳公克）均沒收銷燬之，扣案之海
洛因注射針筒拾捌支、安非他命吸食器壹組、塑膠吸管壹支、電
子磅秤貳臺均沒收之。
    事  實
一、甲○○前於民國84年間，因違反麻醉藥品管理條例案件，經
    本院以84年度易字第7142號判處有期徒刑五月確定，並於85
    年3 月19日易科罰金執行完畢；復於86年間，因違反肅清煙
    毒條例案件，經本院以86年度訴字第770 號判處有期徒刑3
    年7 月確定，及違反麻醉藥品管理條例案件，經本院以86年
    訴字第2024號判處有期徒刑9 月確定，上開兩罪並經本院以
    87年度聲字第1610號裁定應執行有期徒刑4 年3 月，於87年
    2 月6 日入監執行，嗣於90年3 月30日縮短刑期假釋出監，
    於91年3 月9 日假釋期滿執行完畢（構成累犯）；又於86年
    間，因施用第一級毒品案件，經本院於87年10月15日裁定送
    勒戒處所觀察、勒戒後，認無繼續施用毒品之傾向，於87年
    8 月19日觀察勒戒執行完畢釋放出所，並經本院以87年度訴
    字第638 號判決免刑確定。詎其猶不知悔改，仍未戒除毒癮
    ，其於前述觀察、勒戒執行期滿釋放後五年內，復基於施用
    第一級毒品海洛因及第二級毒品安非他命之概括犯意，自91
    年11月間某日起至94年2 月24日某時止，在其位於臺北縣蘆
    洲市○○路336 巷19弄4 號住處等處，以注射針筒注射之方
    式，連續施用第一級毒品海洛因多次，及以將安非他命放入
    吸食器燃燒成煙霧後吸食之方式，連續施用第二級毒品安非
    他命多次。嗣於93年10月20日17時許，在臺北縣蘆洲市○○
    街45號前為警查獲，並自其自小客車內扣得海洛因24包（淨
    重11.15 公克）及電子磅秤1 臺等物；復於94年2 月24日10
    時40分許，在臺北縣蘆洲市336 巷19弄4 號查獲，並當場扣
    得海洛因22包（淨重22.34 公克）、安非他命3 包（淨重11
    .2 公 克）、供甲○○施用海洛因所用之注射針筒18支、電
    子磅秤1 臺、安非他命吸食器1 組、塑膠吸管1 支等物。嗣
    經警將甲○○二次被查獲後所採集之尿液分別送交臺灣檢驗
    科技股份有限公司及臺灣尖端先進生技醫藥股份有限公司鑑
    驗，因均呈安非他命類及嗎啡陽性反應，而查悉上情。
二、案經臺北縣政府警察局土城分局及臺北市政府警察局中正第
    二分局報請臺灣板橋地方法院檢察署檢察官偵查起訴。
    理  由
一、查本件被告甲○○所犯並非死刑、無期徒刑、最輕本刑為三
    年以上有徒刑之罪或高等法院管轄第一審案件，而其於準備
    程序進行中，被告先就被訴事實為有罪之陳述，經法官告知
    簡式審判程序之旨，並聽取公訴人及被告之意見後，本院認
    適宜改依簡式審判程序進行，爰依刑事訴訟法第273 條之1
    第1 項、第284 條之1 規定，由本院合議庭以裁定由受命法
    官獨任進行簡式審判程序，合先敘明。
二、上開事實，業據被告甲○○於警詢、偵查中、本院準備程序
    及審理時均坦承不諱，且被告先後二次為警查獲時所採集之
    尿液，經送交臺灣檢驗科技股份有限公司及臺灣尖端先進生
    技醫藥股份有限公司以酵素免疫分析法（EIA）初 步檢驗及
    氣相層析質譜儀法（GC/MS）確 認檢驗結果，均確呈安非他
    命類及嗎啡陽性反應一節，亦有臺灣檢驗科技股份有限公司
    及臺灣尖端先進生技醫藥股份有限公司分別於93年11月11日
    、94年3 月4 日出具之濫用藥物尿液檢驗報告及濫用藥物檢
    驗報告各一紙附卷可稽。又於93年10月20日及94年2 月24日
    分別為警當場查獲扣案24包及22包之白粉，經送法務部調查
    局檢驗後，其檢驗結果確均含第一級毒品海洛因成分（其中
    24包淨重11.15 公克，另22包淨重22.34 公克），有該局93
    年11月23日調科壹字第06 0009074號及94年4 月19日調科壹
    字第060009679 號各1 紙附卷足參（參見臺灣板橋地方法院
    檢察署93年度毒偵字第4893號卷第55頁、本院94年度訴字第
    715 號卷第35頁），而94年2 月24日查獲疑似安非他命之物
    品3 小包（淨重11.2公克），經以聯勤204 廠製作之檢驗包
    檢驗結果，確呈安非他命反應，此有臺北市政府警察局中正
    第二分局查獲毒品初步鑑驗報告1 紙供卷可參（參見同署94
    年度毒偵字第1415號卷第37頁）。此外，復有海洛因注射針
    筒18支、安非他命吸食器1 組、塑膠吸管1 支、電子磅秤2
    臺等物扣案足資佐證，是被告上開出於任意性之自白核與事
    實相符，堪予採信。又被告前因施用毒品案件，經本院以87
    年度訴字第638 號裁定送觀察、勒戒後，認無繼續施用毒品
    之傾向，於87年8 月19日執行完畢釋放出所，並由本院於87
    年10月15日以87年度訴字第638 號判決免刑確定乙節，有上
    開本院裁定書、判決書、執行觀察勒戒指揮書回證及臺灣高
    等法院被告前案紀錄表各乙份在卷可憑，足認被告於前開觀
    察、勒戒執行完畢釋放後，五年以內再犯本件施用毒品之犯
    行事證明確，應依法論處。
三、查海洛因、安非他命係毒品危害防制條例第2 條第2 項第1
    款、第2 款所明定之第一級、第二級毒品，不得持有及施用
    。核被告所為，係犯毒品危害防制條例第10條第1 項之施用
    第一級毒品罪及同條第2 項之施用第二級毒品罪。又被告施
    用第一級毒品海洛因、第二級毒品安非他命前後，持有第一
    級毒品海洛因、第二級毒品安非他命之低度行為，應分別為
    其施用之高度行為所吸收，皆不另論罪。被告先後多次施用
    第一級毒品海洛因及先後多次施用第二級毒品安非他命之犯
    行，均時間緊接，且所犯構成要件相同，顯各係基於概括犯
    意而反覆為之，均為連續犯，應分別依刑法第56條規定，論
    以一罪，並均加重其刑。又被告所犯上開二罪，犯意各別，
    行為互殊，應予分論併罰。末查，被告有如事實欄所載之前
    科，甫於91年3 月9 日假釋期滿執行完畢，有臺灣高等法院
    被告前案紀錄表在卷可參，其於有期徒刑執行完畢五年內，
    再犯本件有期徒刑以上之罪，為累犯，應依刑法第47條之規
    定，均遞加重其刑。爰審酌被告曾因施用毒品而觸法，經觀
    察、勒戒後獲免刑判決之寬典，應知所惕勵，對於施用毒品
    危害及其違法性，當有明確認識，詎仍因自制力薄弱，並漠
    視法令禁制，而連續再犯本案，顯不知悛悔，應嚴予非難，
    兼衡被告所施用者係足以導致精神障礙、性格異常，甚至造
    成生命危險之毒品，戕害一己之身體健康，更進而危及社會
    秩序，惟衡量被告犯後已坦承犯行，態度尚稱良好等一切情
    狀，各量處如主文所示之刑，並就有期徒刑部分定其應執行
    之刑，以資懲儆。
四、至於93年10月20日為警查獲扣案之第一級毒品海洛因24小包
    （淨重11.15 公克）、及於94年2 月24日查扣之第一級毒品
    海洛因22小包（淨重22.34 公克）暨第二級毒品安非他命3
    小包（淨重11.2公克），均係查獲之毒品，爰依毒品危害防
    制條例第18條第1 項前段規定，不問屬於犯人與否，均應宣
    告沒收銷燬之。另查獲扣案之海洛因注射針筒18支、安非他
    命吸食器1 組、塑膠吸管1 支、電子磅秤2 臺等物，係被告
    所有供其為本件犯罪所用之物，業據被告供述明確在卷，均
    應依刑法第38條第1 項第2 款規定諭知沒收之。
據上論斷，應依刑事訴訟法第273 條之1 第1 項、第299 條第1
項前段，毒品危害防制條例第10條第1 項、第2 項、第18條第1
項前段，刑法第11條前段、第56條、第47條、第51條第5 款、第
38條第1 項第2 款，判決如主文。
本案經檢察官徐名駒到庭執行職務。
中　　華　　民　　國　　94　　年　　5 　　月　　31　　日
                  刑事第十四庭  法　官  林  淑  婷
以上正本證明與原本無異
如不服本判決應於送達後10日內向本院提出上訴狀
                                書記官　廖  貞  音
中　　華　　民　　國　　94　　年　　5 　　月　　31　　日
附錄本案論罪科刑法條全文：
毒品危害防制條例第10條
施用第一級毒品者，處六月以上五年以下有期徒刑。
施用第二級毒品者，處三年以下有期徒刑。
